臺灣臺中地方法院交通事件裁定　　　100年度交聲字第1188號
原處分機關　交通部公路總局臺中區監理所臺中市監理站
異　議　人
即受處分人　　郭信雄
上列異議人即受處分人因違反道路交通管理處罰條例案件，對於
交通部公路總局臺中區監理所中華民國100年4月8日所為之裁決
（裁監稽違字第裁61-GF0000000號），聲明異議，本院裁定如下
：
    主  文
異議駁回。
    理  由
一、原處分意旨略以：異議人即受處分人郭信雄於民國100年3月
    17日下午2時45分許，駕駛車牌號碼ZTH-912號輕型機車，在
    臺中市○○路、三民路口處，因「闖紅燈（精武路直行）」
    之違規，為臺中市警察局第二分局育才派出所員警以其有違
    反道路交通管理處罰條例第53條第1項規定之行為製單舉發
    ，並經原處分機關依道路交通管理處罰條例第53條第1項、
    第63條第1項第3款及違反道路交通管理事件統一裁罰基準及
    處理細則第41條、第43條、第44條及第67條之規定，以裁監
    稽違字第裁61-GF0000000號裁決書裁處異議人罰鍰新臺幣（
    下同）1,800元，並記違規點數3點，於法並無不合等語。
二、異議人聲明異議意旨略以：當時甲燈號是綠燈，乙號燈是紅
    燈，伊係依甲燈號左轉，所以沒有交通違規等語。
三、按汽車駕駛人，行經有燈光號誌管制之交岔路口闖紅燈者，
    處1,800元以上5,400元以下罰鍰，並記違規點數3點，道路
    交通管理處罰條例第53條第1項、第63條第1項第3款分別定
    有明文。又按行車管制號誌圓形紅燈之意義，乃車輛面對圓
    形紅燈表示禁止通行，不得超越停止線或進入路口。駕駛人
    駕駛汽車，應遵守道路交通標誌、標線、號誌之指示。道路
    交通標誌標線號誌設置規則第206條第5款第1目、道路交通
    安全規則第90條前段亦規定甚明。而交通部82年4月22日交
    路（82）字第009811號函明示，為促使駕駛人回歸於對標線
    之認知，同時兼顧執法技術層面與大眾接受程度，茲將面對
    圓形紅燈超越停止線或闖紅燈之認定敘述如后提供參考：車
    輛面對圓形紅燈時仍逕予穿越路口至銜接路段，含左轉、直
    行、迴轉及右轉（依箭頭綠燈允許行駛者除外）即視為闖紅
    燈之行為。上開函釋係針對道路交通管理處罰條例第53條之
    「闖紅燈」所為之釋示，具有「解釋性行政規則」之效力，
    足堪為各級機關適用法律及民眾認知執法機關適用法律意見
    之參考。另道路交通管理處罰條例所用名詞「車輛」，係指
    在道路上以原動機行駛之汽車（包含機器腳踏車）或以人力
    、獸力行駛之車輛，而道路交通安全規則所用名詞「汽車」
    ，係指在道路上不依軌道或電力架線而以原動機行駛之車輛
    （包含機器腳踏車），道路交通管理處罰條例第3條第8款、
    道路交通安全規則第2條第1項第1款亦均定有明文。
四、經查，本件異議人駕駛車牌號碼ZTH-912號輕型機車，於100
    年3月17日下午2時45分許，行經臺中市○○路、三民路口處
    ，確有「闖紅燈（精武路直行）」之違規事實，有臺中市警
    察局第二分局100年3月28日中市警二分交字第1000008633號
    函、臺中市警察局中市警交字第GF0000000號舉發通知單各1
    份、Google網站地圖照片4張及路口監視系統翻拍採證照片5
    張在卷可證，異議人於上揭時、地闖紅燈之違規事實，堪予
    認定。異議人雖以前詞置辯，惟依據前揭路口監視系統翻拍
    採證照片（下稱採證照片）所示，異議人於照片畫面顯示時
    間2011年3月17日14時46分22秒許（如採證照片第1張所示）
    ，騎乘上開機車沿三民路往北行駛，進入三民路與精武路交
    岔口時，該路口往精武路之方向燈號為紅燈，於同日14時46
    分27秒，異議人通過三民路與精武路路口後，已將機車靠右
    並停於精武路與三民路路口處（即機車車身與三民路垂直，
    車頭朝精武路方向，如採證照片2所示），斯時往精武路方
    向燈號仍為紅燈，異議人於該路口對面圓形紅燈（無與圓形
    紅燈同亮之箭頭綠燈）即表示禁止通行，不得進入路口，且
    依採證照片第2、3、4、5張所示，異議人左方及後方有多輛
    機車、汽車均等停紅燈，異議人應俟精武路燈號轉為綠燈時
    方能通過三民路路口往精武路方向行駛，惟異議人於同日14
    時46分33秒、35秒、40秒（如採證照片第3、4、5張所示）
    ，在該精武路路口行車管制燈號仍為紅燈之情況，其餘汽、
    機車均仍在等停時，逕自騎乘上開機車闖越精武路方向紅燈
    號誌通過三民路口，即為闖紅燈之行為無誤。異議人領有合
    格之駕駛執照行經該路口，本應時時注意應遵守之號誌變換
    情形，並據此採取相對應之駕駛行為，惟異議人卻於往精武
    路之方向號誌仍為紅燈時（如採證照片第1至5張所示），不
    遵守精武路方向之管制燈號，逕行闖越三民路後往精武路方
    向行駛，異議人上開闖紅燈之違規事實甚為明確，是異議人
    上開所辯，顯與事實不符，自無可採。
五、綜上所述，本件違規事證明確，原處分機關依違反道路交通
    管理處罰條例第53條第1項、第63條第1項第3款之規定，裁
    處異議人罰鍰1,800元，並記違規點數3點，核無違誤，本件
    異議為無理由，應予駁回。
據上論斷，應依道路交通管理處罰條例第87條第2項，道路交通
事件處理辦法第18條，裁定如主文。
中    華    民    國    100    年    5    月    16    日
                  交通法庭  法  官  黃麗玲
上正本證明與原本無異。
如不服本裁定，應於送達後五日內，向本院提出抗告狀（須附繕
本）。
                            書記官   黃毅皓
中    華    民    國    100    年    5    月    16    日